ko: 철물 > 공구 부대용품 > 웨지 도구: 벌목용 웨지; 플랜지 웨지; 장작용 웨지
de: Heimwerkerbedarf > Werkzeugzubehör > Keilwerkzeuge: Fällkeile; Flanschkeile; Spaltkeile
tr: Hırdavat > Alet Aksesuarları > Kamalama Araçları: Devirme Kamaları; Flanş Kamaları; Ayırma Kamaları
fr: Quincaillerie > Accessoires d’outils > Coins: Coins d’abattage; Coins à embase; Coins de fendage
pl: Sprzęt > Akcesoria do narzędzi > Kliny: Kliny do obalania drzew; Kliny kołnierzowe; Kliny rozłupujące
pt-BR: Ferragens > Acessórios para ferramentas > Ferramentas de cunha: Cunhas de corte; Cunhas de flange; Cunhas de divisão
en: Hardware > Tool Accessories > Wedge Tools: Felling Wedges; Flange Wedges; Splitting Wedges
sv: Metallprodukter > Verktygstillbehör > Kilverktyg: Fällkilar; Flänskilar; Klyvkilar
th: ฮาร์ดแวร์ > อุปกรณ์เครื่องมือ > เครื่องมือลิ่ม: ลิ่มโค่นต้นไม้; ลิ่มหน้าแปลน; ลิ่มแยก
da: Isenkram > Værktøj – tilbehør > Kiler: Fældningskiler; Flangekiler; Splitkiler
hu: Hardver > Szerszám-kiegészítők > Ékszerszámok: Döntőékek; Karimaékek; Hasítóékek
sk-SK: Náradie > Náradie a príslušenstvo > Klinové nástroje: Ťažné drevorubačské kliny; Prírubové kliny; Štiepacie kliny
sl-SI: Gradbena oprema > Dodatki za orodje > Zagozde: Gozdarske zagozde; Zagozde s prirobnico; Zagozde za cepljenje
lt-LT: Techninė įranga > Įrankių priedai > Pleištai: Medžių vertimo pleištai; Kėlimo pleištai; Skaldymo pleištai
zh-TW: 硬體 > 工具配件 > 楔型工具: 伐木楔子; 法蘭楔子; 劈開楔子
ja: DIY用品 > 工具関連用品 > くさび工具: フェリングくさび; フランジくさび; スプリッティングくさび
hr-HR: Željezarija > Dodaci za alat > Alati s klinom: Klinovi za rušenje; Prirubni klinovi; Klinovi za cijepanje
el: Υλικά κατασκευών > Αξεσουάρ εργαλείων > Εργαλεία σφηνών: Σφήνες υλοτομίας; Σφήνες φλάντζας; Σφήνες σχισίματος
bg-BG: Железария > Аксесоари за инструменти > Клинове: Клинове за поваляне на дърво; Монтажни метални клинове; Клинове за цепене
nb: Maskinvare > Verktøytilbehør > Kileverktøy: Fellingskiler; Flenskiler; Delingskiler
ru: Оборудование и технические изделия > Аксессуары для инструментов > Клинья: Валочные клинья; Клинья для фланцевых соединений; Клинья для колки
pt-PT: Equipamento > Acessórios de ferramentas > Ferramentas de cunhas: Cunhas de corte; Cunhas de flange; Cunhas de divisão
ro-RO: Feronerie > Accesorii pentru unelte > Scule tip pană: Pene pentru tăiere; Pene cu flanșă; Pene pentru despicare
vi: Phần cứng > Phụ kiện dụng cụ > Dụng cụ nêm: Nêm chặt cây; Nêm mặt bích; Nêm chẻ
nl: Bouwmaterialen > Gereedschapaccessoires > Wiggen: Velwiggen; Flenswiggen; Splijtwiggen
zh-CN: 五金/硬件 > 工具配件 > 楔形工具: 伐木楔; 法兰楔; 劈裂楔
es: Bricolaje > Accesorios para herramientas > Herramientas de cuña: Cuñas para talar; Cuñas con brida; Cuñas partidas
fi: Rakentaminen > Työkalujen lisätarvikkeet > Kiilat: Puukiilat; Erotuskiilat; Halkaisukiilat
cs: Kutilství a řemeslo > Nástroje a nářadí – příslušenství > Klínové nástroje: Kácecí klíny; Přírubové klíny; Štípací klíny
it: Articoli di ferramenta > Accessori per attrezzi > Cunei: Cunei per abbattimento; Cunei a flangia; Cunei per spaccature